# Measurement Error Correction

```{r, echo=F}
load("data/data-wosis.rda")
```

Het R package `mecor` van @nab2021 bevat de mogelijkheid om de data uit een substudie te gebruiken om te corrigeren voor measurement error in de predictor (of in de outcome, maar dat is voor de toepassing in het SoilHarmony project nvt). De functies uit dit package geven zowel de niet-gecorrigeerde (proxy relatie) als de gecorrigeerde regressie (functionele relatie). De niet-gecorrigeerde regressie kan gebruikt worden voor predicties te maken.  

```{r, echo=T}
# ter vergelijking met de mecor-methoden printen we nog eens de relatie 
# Y vs. X:
(lm(pHH2O ~ pHCa, data = data_wosis_pH))
# Y vs. W:
(lm(pHH2O ~ pHCa_obs, data = data_wosis_pH))
```

## Replicatie-substudie

De substudie met herhaalde metingen van de predictor kan als volgt gebruikt worden in de `mecor` functie. We gebruiken maximum-likelihood estimation voor het model te fitten (bij de standaard methode zijn de resultaten afhankelijk van de volgorde waarin de replicaten staan). De schatting van de gecorrigeerde regressie-coëfficiënt ligt zeer dicht bij de waarde uit de volledige dataset (zie hierboven) en het 95% CI omvat de waarde. Deze methode lijkt dus beter dan de functies uit het `mcr` en `smatr` package, alvast voor deze dataset.

```{r, echo = T}
library(mecor)

mecor_m1 <- mecor(
  pHH2O ~ MeasError(pHCa_obs, replicate = cbind(pHCa_obs2, pHCa_obs3)),
  method = "mle", 
  data = data_train
)
summary(mecor_m1)
```

Het niet-gecoorigeerde regressie-model kan gebruikt worden voor predicties te maken. Hieronder staan de predicties met coverage en RMSE.

```{r, echo=F}
# transferfunctie
mecortf <- function(m, newdat) {
  # de predicties moeten gebeuren obv het niet-gecorrigeerde model
  class(m$uncorfit) <- "lm"
  m$uncorfit$terms  <- formula(pHH2O ~ pHCa_obs)
  yhat <- predict(m$uncorfit, newdata = newdat, 
                  interval = "prediction", level = .95)
  return(yhat)
}

# pas de transfer-functie toe op de test-dataset
yhats      <- mecortf(mecor_m1, data_test)
data_test6 <- cbind(data_test, yhats)
evaluatie_tf(data_test6)
```

Extra covariaten kunnen gebruikt worden in het `mecor` package (er wordt veronderstelt dat deze zonder meetfout zijn gemeten). De RMSE wordt hierdoor kleiner.

```{r, echo = T}
mecor_m2 <- mecor(
  pHH2O ~ MeasError(pHCa_obs, replicate = cbind(pHCa_obs2, pHCa_obs3)) +
    bulk_dens,
  method = "mle", 
  data = data_train
)
summary(mecor_m2)
```

```{r, echo=F}
# transferfunctie
mecortf <- function(m, newdat) {
  # de predicties moeten gebeuren obv het niet-gecorrigeerde model
  class(m$uncorfit) <- "lm"
  m$uncorfit$terms  <- formula(pHH2O ~ pHCa_obs + bulk_dens)
  yhat <- predict(m$uncorfit, newdata = newdat, 
                  interval = "prediction", level = .95)
  return(yhat)
}

# pas de transfer-functie toe op de test-dataset
yhats      <- mecortf(mecor_m2, data_test)
data_test7 <- cbind(data_test, yhats)
evaluatie_tf(data_test7)
```

## Validatie-substudie

De substudie waarbij de predictor zonder meetfout wordt gemeten kan als volgt gebruikt worden in de `mecor` functie. Ook hier kunnen extra covariaten gebruikt worden. We gebruiken efficiënt estimation om het model te fitten. De schatting van de gecorrigeerde regressie-coëfficiënt ligt zeer dicht bij de waarde uit de volledige dataset (zie hierboven) en het 95% CI omvat de waarde. Deze methode lijkt dus beter dan de functies uit het `mcr` en `smatr` package, alvast voor deze dataset. De predicties van dit model hebben dezelfde coverage en RMSE als het vorige want de predicties gebeuren obv het niet-gerorrigeerde model.

```{r, echo=T}
mecor_m3 <- mecor(
  pHH2O ~ MeasError(pHCa_obs, reference = pHCa_sub) +
    bulk_dens,
  method = "efficient", 
  data = data_train
)
summary(mecor_m3)
```

```{r, echo=F}
# transferfunctie
mecortf <- function(m, newdat) {
  # de predicties moeten gebeuren obv het niet-gecorrigeerde model
  class(m$uncorfit) <- "lm"
  m$uncorfit$terms  <- formula(pHH2O ~ pHCa_obs + bulk_dens)
  yhat <- predict(m$uncorfit, newdata = newdat, 
                  interval = "prediction", level = .95)
  return(yhat)
}

# pas de transfer-functie toe op de test-dataset
yhats      <- mecortf(mecor_m3, data_test)
data_test8 <- cbind(data_test, yhats)
evaluatie_tf(data_test8)
```

## Andere substudies

Het `mecor` package kan ook gebruik maken van externe validatie-studies (de toepassing hierboven was een interne validatie-studie) of van calibratie-substudies. Die heb ik nog niet geprobeerd in deze dataset. Te bekijken of dat van toepassing is voor SoilHarmony of niet.
